臺灣桃園地方法院刑事判決　　　　　　　96年度訴字第1297號
公　訴　人　臺灣桃園地方法院檢察署檢察官
被　　　告　甲○○
上列被告因違反毒品危害防制條例案件，經檢察官提起公訴（96
年度毒偵字第1653號），被告於本院準備程序進行中，就被訴事
實為有罪之陳述，經本院告知簡式審判程序意旨，並聽取公訴人
及被告之意見後，本院合議庭裁定依簡式審判程序審理，判決如
下：
    主  文
甲○○施用第一級毒品，累犯，處有期徒刑拾月，減為有期徒刑
伍月，如易科罰金，以新臺幣壹仟元折算壹日。扣案之海洛因參
包（驗餘淨重合計壹點陸玖公克）沒收銷燬之；注射針筒玖支沒
收。又施用第二級毒品，累犯，處有期徒刑肆月，減為有期徒刑
貳月，如易科罰金，以新臺幣壹仟元折算壹日。扣案之吸食器貳
組沒收。應執行有期徒刑陸月，如易科罰金，以新臺幣壹仟元折
算壹日，扣案之海洛因參包（驗餘淨重合計壹點陸玖公克）沒收
銷燬之；注射針筒玖支、吸食器貳組均沒收。
    事  實
一、甲○○前於民國八十八年間因施用毒品案件，經本院裁定觀
    察、勒戒及強制戒治後，因戒治期滿業經臺灣桃園地方法院
    檢察署檢察官於八十九年五月十日以八十九年度戒偵字第二
    八一號為不起訴處分確定；詎其復於九十年間因施用毒品案
    件，經本院裁定令入戒治處所施以強制戒治，於九十二年七
    月二十九日戒治期滿而執行完畢，該次施用毒品之犯行，並
    經本院以九十一年度訴字第一二八○號刑事判決判處有期徒
    刑八月確定，於九十四年十二月六日執行完畢（構成累犯）
    。詎其仍不知悔改，復於前述強制戒治執行完畢後五年內，
    基於施用第一級毒品海洛因之犯意，於九十六年三月八日晚
    間八時許，在桃園縣桃園市○○路三三六號十二樓之十六之
    租屋處，以針筒注射之方式，施用海洛因一次；另基於施用
    第二級毒品甲基安非他命之犯意，於九十六年三月六日中午
    十二時許，在上開租屋處，以燒烤吸食器吸食煙霧之方式，
    施用甲基安非他命一次。嗣於九十六年三月九日下午五時許
    ，在上開租屋處為警查獲，並扣得海洛因三包（驗餘淨重合
    計一．六九公克），及其所有分供施用海洛因及甲基安非他
    命所用之注射針筒九支及吸食器二組。
二、案經桃園縣政府警察局桃園分局報請臺灣桃園地方法院檢察
    署檢察官偵查起訴。
    理  由
一、本案被告甲○○所犯之施用第一、二級毒品罪，為死刑、無
    期徒刑、最輕本刑三年以上有期徒刑或高等法院管轄第一審
    案件以外之罪，而被告於本院準備程序進行中，就被訴事實
    為有罪之陳述，經本院告知簡式審判程序意旨，並聽取公訴
    人及被告之意見後，本院合議庭依刑事訴訟法第二百七十三
    條之一第一項之規定，裁定依簡式審判程序審理，合先敘明
    。
二、上揭施用第一級毒品海洛因、第二級毒品甲基安非他命之犯
    罪事實，業據被告於本院審理時坦承不諱，核與被告為警查
    獲後，經警採集其尿液送驗，結果呈嗎啡、甲基安非他命陽
    性反應相符，此有臺灣檢驗科技股份有限公司出具之濫用藥
    物尿液檢驗報告一份在卷可稽，並有扣案之白粉三包（驗餘
    淨重一．六九公克）及注射針筒九支、吸食器二組可資佐證
    ，而前開白粉三包，經送鑑定後，確含有海洛因之成分，此
    有卷附法務部調查局九十六年四月十五日調科壹字第○九六
    二三○三四○七○號鑑定書一紙為證，足認被告前開自白與
    事實相符，堪以採信。
三、次查被告前於八十八年間因施用毒品案件，經本院裁定觀察
    、勒戒及強制戒治後，因戒治期滿業經臺灣桃園地方法院檢
    察署檢察官於八十九年五月十日以八十九年度戒偵字第二八
    一號為不起訴處分確定，詎其復於九十年間因施用毒品案件
    ，經本院裁定令入戒治處所施以強制戒治，於九十二年七月
    二十九日戒治期滿而執行完畢等情，有臺灣高等法院被告前
    案紀錄表在卷可稽，是被告於前述強制戒治執行完畢後五年
    內，再犯本件施用第一、二級毒品之犯行，洵堪認定，自應
    依法論科。
四、查海洛因及甲基安非他命分別為毒品危害防制條例第二條第
    二項第一款及第二款所規定之第一級毒品及第二級毒品。核
    被告所為，係犯毒品危害防制條例第十條第一項之施用第一
    級毒品罪及同條第二項施用第二級毒品罪。被告施用前持有
    第一級毒品及第二級毒品之低度行為，各為其進而施用之高
    度行為所吸收，均不另論罪。被告所犯上開二罪，犯罪各別
    ，罪名不同，應分論併罰。查被告前因施用毒品案件，經本
    院以九十一年度訴字第一二八○號刑事判決判處有期徒刑八
    月確定，於九十四年十二月六日執行完畢，此有臺灣高等法
    院被告前案紀錄表在卷可按，其前受有期徒刑執行完畢，於
    五年內再故意犯本件有期徒刑以上之罪，為累犯，所犯施用
    第一、二級毒品案件，皆應依刑法第四十七條第一項之規定
    加重其刑。爰審酌被告前因施用毒品經觀察勒戒、強制戒治
    及法院科刑後，仍未能戒除毒癮，足認其依賴毒品已深，惟
    念其所犯之罪係自戕行為等一切情狀，分別量處如主文所示
    之刑。按中華民國九十六年罪犯減刑條例業經立法院三讀通
    過，總統公布，並定於九十六年七月十六日施行，本件被告
    所犯之施用第一級毒品、施用第二級毒品二罪，犯罪時間均
    在九十六年四月二十四日以前，且非同條例第三條所列舉不
    予減刑之罪名，自應依同條例第二條第一項第三款之規定，
    就被告前揭所宣告之有期徒刑，各予減刑二分之一後，依同
    條例第九條之規定，諭知易科罰金之折算標準，並定其應執
    行之刑及諭知易科罰金之折算標準，以資懲戒。扣案之海洛
    因三包（驗餘淨重合計一．六九公克），連同無從析離之分
    裝袋，併依毒品危害防制條例第十八條第一項前段之規定諭
    知沒收銷燬之。另扣案之注射針筒九支及吸食器二組，均為
    被告所有，且係供其分別施用海洛因及甲基安非他命犯罪所
    用之物，業據被告供述在卷，爰依刑法第三十八條第一項第
    二款之規定宣告沒收，併此敘明。
據上論斷，應依刑事訴訟法第二百七十三條之一第一項、第二百
九十九條第一項前段，毒品危害防制條例第十條第一項、第二項
、第十八條第一項前段，刑法第十一條、第四十七條第一項、第
四十一條第一項前段、第二項、第三十八條第一項第二款、第五
十一條第五款，中華民國九十六年罪犯減刑條例第二條第一項第
三款、第七條、第九條，判決如主文。
本案經檢察官林清安到庭執行職務。
中　　華　　民　　國　　96　　年　　 9　　月　　17　　日
                  刑事第八庭    法　官　吳為平
以上正本證明與原本無異。
如不服本判決，應於送達後十日內，向本院提出上訴狀。
                                書記官  江惠婷
中　　華　　民　　國　　96　　年　　9 　　月　　20　　日
附錄論罪科刑法條：
毒品危害防制條例第十條：
施用第一級毒品者，處六月以上五年以下有期徒刑。
施用第二級毒品者，處三年以下有期徒刑。
